臺灣臺北地方法院刑事判決　　　　　　 95年度交易字第911號
公　訴　人　臺灣臺北地方法院檢察署檢察官
被　　　告　甲○○
上列被告因過失傷害等案件，經檢察官提起公訴（九十五年度偵
字第一八０五七號），本院判決如下：
    主  文
甲○○傷害人之身體，處有期徒刑參月，如易科罰金，以新台幣
壹仟元折算壹日。
    事  實
一、甲○○於民國九十五年七月二十五日上午十時許，駕駛車牌
    號碼八七一－ＭＬ號營業用小客車沿臺北市○○○路由南往
    北方向直行行經忠孝東路四段交叉路口時，因乙○○駕駛車
    牌號碼八一三－ＤＣ號營業用小客車沿同路由北往南方向行
    駛欲左轉忠孝東路四段，兩車於交叉路口險些發生碰撞，甲
    ○○憤而下車與乙○○爭執，甲○○明知若故意敲毀車窗玻
    璃將使玻璃往內飛射而傷及坐於駕駛座上之乙○○，因見乙
    ○○欲以手機撥打電話報警，竟基於毀損及傷害之犯意，以
    戴有手錶之左手重擊乙○○上開營業用小客車駕駛座旁之車
    窗玻璃而使之碎裂，足生損害於乙○○，且碎裂之車窗玻璃
    並飛射至車內，乙○○因而遭玻璃碎片刺傷而受有右上肢挫
    傷之傷害。
二、案經乙○○訴由臺北市政府警察局信義分局報告臺灣臺北地
    方法院檢察署檢察官偵查起訴。
    理  由
一、訊據被告甲○○對於在上開時間、地點因與告訴人乙○○所
    駕駛之車輛險些發生碰撞而下車與告訴人爭執，並有以手碰
    撞告訴人駕駛座車窗玻璃，使車窗玻璃破損，告訴人亦因此
    而受有傷害等情雖不否認，惟矢口否認係故意毀損、傷害，
    辯稱：是因為告訴人要拿大鎖攻擊，所以伊伸手進車內與告
    訴人拉扯，因伊左手戴有手錶撞到車窗玻璃，玻璃才會破掉
    云云。經查：
  (一)證人即告訴人在上開地點左轉待轉區與被告發生爭執，被告
    下車後以戴有手錶的手打其駕駛座車窗玻璃，玻璃破掉之後
    碎片射到其手，手的皮膚上出現紅色斑點，到醫院就診時，
    醫生說這樣的傷叫挫傷等情業據證人即告訴人於本院審理中
    證述在卷（見本院九十六年六月二十日審判筆錄第三頁），
    並有臺北市立聯合醫院忠孝院區九十五年七月二十五日出具
    之驗傷診斷書、遭損毀車窗玻璃之車輛照片六張等在卷可稽
    （見偵查卷第九至十二頁），而被告亦不否認是以戴手錶之
    左手撞擊到告訴人車輛駕駛座之車窗玻璃，且告訴人之手確
    實遭玻璃割傷乙節（見本院九十六年六月二十日審判筆錄第
    四、六頁），堪信為真。
  (二)被告雖抗辯是因為告訴人駕駛之車輛突然間衝出來，害伊緊
    急煞車，且告訴人以三字經言語辱罵伊母親，所以伊才會停
    下車與告訴人理論云云。惟依證人即告訴人與被告均不否認
    之現場情形及證人即告訴人當庭繪製兩車行進路線之現場圖
    （見本院九十六年六月二十日審判筆錄第六頁，現場圖附審
    判筆錄後），當時被告駕駛營業用小客車正沿臺北市○○○
    路由南往北方向直行行經忠孝東路四段，而證人即告訴人則
    係沿同路由北往南方向行駛欲左轉忠孝東路四段，兩車係在
    光復南路與忠孝東路四段交叉路口對面行駛而過之車輛，且
    光復南路與忠孝東路均為多線道之道路，並非小巷道，兩車
    對面行駛而過，在行進中車輛內之駕駛人即被告怎可能聽到
    對向車輛內之告訴人以三字經言語辱罵伊母親？況證人即告
    訴人亦否認此情（見本院九十六年六月二十日審判筆錄第五
    頁），是被告辯以係告訴人先以言語辱罵伊母親，伊才會停
    下車與告訴人理論乙節，並不足採，應是被告對於伊為直行
    車，告訴人為左轉車卻未禮讓伊先行而有不滿，直接將車輛
    停在該路口與告訴人爭執。
  (三)被告又辯稱因為告訴人拿大鎖欲攻擊伊，所以伊才會將手伸
    進告訴人車輛內要搶下告訴人之大鎖，拉扯間，伊左手之手
    錶撞擊到車窗玻璃，玻璃才會碎裂云云，然證人即告訴人已
    否認其有持大鎖，而被告亦坦承並沒有看到告訴人將大鎖拿
    在手上，也沒有搶到大鎖，是因為看到告訴人彎著身子，所
    以認為告訴人是要拿大鎖等情（見本院九十六年六月二十日
    審判筆錄第六、七頁），則被告既然未實際看到告訴人拿起
    大鎖，又如何與告訴人拉扯大鎖？顯見並無被告所指與告訴
    人拉扯大鎖之情，其上開辯解顯非可採。
  (四)綜上所述，被告辯解均非可採，本件應係被告對於欲左轉之
    告訴人車輛突然衝出未禮讓伊之直行車而有不滿，遂下車與
    告訴人理論，並以戴有手錶之左手重擊告訴人車輛之駕駛座
    車窗玻璃而使之碎裂，被告有故意毀損車窗玻璃之情甚明；
    且依常情，車窗玻璃經重擊碎裂會往週遭四射，告訴人坐於
    駕駛座座位上將因此而遭碎裂之玻璃刺傷，被告明知卻仍故
    為之，則被告對於告訴人因其重擊玻璃之行為而受傷乙節亦
    有故意至為明確，檢察官認被告係未注意及此而對告訴人受
    傷之行為應負過失之責，應屬誤會。本件事證明確，被告故
    意毀損、故意傷害之犯行已堪認定，應依法論科。
二、核被告所為係犯刑法第二百七十七條第一項傷害罪、第三百
    五十四條毀損罪，檢察官認告訴人受有傷害部分，被告係犯
    同法第二百八十四條第一項過失傷害罪嫌，尚有未洽，已如
    前一、(四)所述，惟其基本事實相同，本院自得依法變更起訴
    法條，並已於本院審理中告知被告此部分罪名（見本院九十
    六年六月二十日審判筆錄第一頁），附此說明。又被告一重
    擊玻璃行為使車窗玻璃毀損，並使告訴人受傷，為一行為觸
    犯數罪名，依刑法第五十五條規定從較重之傷害罪處斷。爰
    審酌被告前未曾因犯罪經判決執行，有臺灣高等法院被告前
    案紀錄表可稽，素行尚可，惟犯罪後未坦承犯行，亦未與告
    訴人達成和解，且被告身為營業用小客車駕駛人，鎮日駕駛
    車輛於道路上行駛，並搭載乘客，竟因細故即與其他用路人
    發生爭執，且不問其與告訴人之營業用小客車上均有其他乘
    客（見本院九十六年六月二十日審判筆錄第五頁），其毀損
    告訴人車窗玻璃一面，告訴人因此所受傷害雖屬輕微，然心
    中恐懼不輕，而被告因此亦受有臉部及左手數處擦傷之傷害
    ，有臺北醫學大學附設醫院九十五年七月二十五日出具之診
    斷證明書附卷可參（見偵查卷第八頁），與其犯罪之動機、
    手段、目的等一切情狀，量處如主文所示之刑，並諭知易科
    罰金之折算標準。
據上論斷，應依刑事訴訟法第二百九十九條第一項前段、第三百
條，刑法第二百七十七條第一項、第三百五十四條、第五十五條
、第四十一條第一項前段，刑法施行法第一條之一，判決如主文
。
本案經檢察官江貞諭到庭執行職務
中　　華　　民　　國　　96　　年　　6 　　月　　29　　日
　　　　　　　　　刑事第四庭    審判長法　官　劉慧芬
                                      法  官  李桂英
                                      法  官  黎惠萍
上正本證明與原本無異。
如不服本判決，應於判決送達後10日內向本院提出上訴狀（應抄
附繕本）。告訴人或被害人如對於本判決不服者，應具備理由請
求檢察官上訴，其上訴期間之計算係以檢察官收受判決正本之日
期為準。
                                      書記官  楊麗娟
中　　華　　民　　國　　96　　年　　7 　　月　　1 　　日
附錄本案論罪科刑法條全文
刑法第二百七十七條第一項、第三百五十四條
中華民國刑法第二百七十七條
（普通傷害罪）
傷害人之身體或健康者，處三年以下有期徒刑、拘役或一千元以
下罰金。
犯前項之罪因而致人於死者，處無期徒刑或七年以上有期徒刑；
致重傷者，處三年以上十年以下有期徒刑。
中華民國刑法第三百五十四條
（毀損器物罪）
毀棄、損壞前二條以外之他人之物或致令不堪用，足以生損害於
公眾或他人者，處二年以下有期徒刑、拘役或五百元以下罰金。
